# 集团内固定资产转移问题

提问人：bibu 救护车 时间：2014-05-23 23:27:48
请教陈版，我司情况如下：由于新成立全资子公司，故此本部将一部分固定资产以本部账面净值转卖给子公司，开17%增值税专用发票。请问子公司在接收本部固定资产时能否把本部之前已计提的折旧一同带进来子公司，还是按照会计准则根据发票价值入账?另，子公司接收的固定资产会计使用年限、残值是否能承接本部当时数据？对递延所得税资产有影响吗？有相关的法规条文支持吗？ 谢谢。

回答人：chenyiwei
1 、子公司作为一个独立的会计主体，在其自身报表中应按实际购买成本作为原值，到合并报表层面调整为按照母公司报表中原先的原值和累计折旧基础持续计算。 2 、我理解如果资产使用状态无重大变化，则子公司接收的固定资产会计使用年限、残值承接本部当时数据也是可以的，但无论如何，到每一期末都应按准则要求对折旧方法、折旧年限和预计净残值等进行复核，必要时进行调整。
3 、根据所得税准则规定，不属于企业合并且在初始确认时既不影响会计利润也不影响应纳税所得额的资产、负债初始确认，不确认递延所得税。

提问人：bibu 救护车 时间：2014-05-24 00:45:15
首先感谢陈版的回复！另外我也找到一条文，综合我司实际情况应该使用该条文，也可以支持陈版的第二点的回复： 国家税务总局关于企业处置资产所得税处理问题的通知 文号：国税函[2008]828号【大中小】 各省、自治区、直辖市和计划单列市国家税务局、地方税务局： 　　根据《中华人民共和国企业所得税法实施条例》第二十五条规定，现就企业处置资产的所得税处理问题通知如下： 　　一、企业发生下列情形的处置资产，除将资产转移至境外以外，由于资产所有权属在形式和实质上均不发生改变，可作为内部处置资产，不视同销售确认收入，相关资产的计税基础延续计算。 　　（一）将资产用于生产、制造、加工另一产品；
（二）改变资产形状、结构或性能； 　　（三）改变资产用途（如，自建商品房转为自用或经营）； 　　（四）将资产在总机构及其分支机构之间转移； 　　（五）上述两种或两种以上情形的混合； 　　（六）其他不改变资产所有权属的用途。 　　二、企业将资产移送他人的下列情形，因资产所有权属已发生改变而不属于内部处置资产，应按规定视同销售确定收入。 　　（一）用于市场推广或销售； 　　（二）用于交际应酬； 　　（三）用于职工奖励或福利； 　　（四）用于股息分配； 　　（五）用于对外捐赠； 　　（六）其他改变资产所有权属的用途。 　　三、企业发生本通知第二条规定情形时，属于企业自制的资产，应按企业同类资产同期对外销售价格确定销售收入；属于外购的资产，可按购入时的价格确定销售收入。 　　四、本通知自 2008 年 1 月 1 日起执行。对 2008 年 1 月 1 日以前发生的处置资产， 2008 年 1 月 1 日以后尚未进行税务处理的，按本通知规定执行。 国家税务总局 二○○八年十月九日
不知我对该条文理解有否偏差？

回答人：chenyiwei
该文件属于税法规定，不能作为会计处理的依据。